【裁判字號】    99,抗,109
【裁判日期】    990129
【裁判案由】    聲明異議
【裁判全文】
臺灣高等法院民事裁定                   99年度抗字第109號
抗  告  人  甲○○
上列抗告人因與乙○○等間聲請假扣押事件，對於中華民國九十
八年十二月十七日臺灣板橋地方法院九十八年度執事聲字第一三
三號裁定提起抗告，本院裁定如下：
    主  文
抗告駁回。
抗告訴訟費用由抗告人負擔。
    理  由
一按債權人就金錢請求或得易為金錢請求之請求，欲保全強制執
  行者，得聲請假扣押；假扣押，非有日後不能強制行或甚難執
  行之虞者，不得為之；債權人聲請假扣押，就請求及假扣押之
  原因應釋明之；前項釋明如有不足，而債權人陳明願供擔保或
  法院認為適當者，法院得定相當之擔保，命供擔保後為假扣押
  ，民事訴訟法第五百二十二條第一項、第五百二十三條第一項
  、第五百二十六條第一項、第二項分別定有明文。故債權人聲
  請假扣押，應就其請求及假扣押之原因，提出能即時調查之證
  據加以釋明，僅該釋明如有不足，而債權人陳明願供擔保或法
  院認為適當者，法院始得命供相當之擔保後為假扣押，若債權
  人就假扣押之原因未予釋明，法院不得逕命供擔保後為假扣押
  。
二本件抗告人主張對相對人乙○○、丁○○、戊○○、丙○○有
  瑕疵擔保損害賠償請求權，聲請對相對人財產為假扣押，原法
  院司法事務官以九十八年司裁全字第六二四號裁定准如所請，
  相對人聲明異議，原法院以抗告人就假扣押原因雖提出調解不
  成立證明書為釋明，惟該證明書僅記載「雙方當事人意見不一
  致」，尚不足釋明相對人有將財產為不利處分行為，抗告人未
  釋明假扣押原因，司法事務官逕准抗告人聲請命供擔保後對相
  對人財產為假扣押，尚有未洽，因而廢棄司法事務官所為准供
  擔保後假扣押裁定，駁回抗告人之假扣押之聲請，洵為正當。
  抗告人於本院以相對人等將所有不動產設定抵押權於第三人，
  提出不動產登記簿謄本為釋明假扣押之原因，惟依土地登記簿
  謄本記載，相對人係於民國九十六年七月間將所有不動產設定
  抵押權予第三人，抗告人於九十八年五月二十四日主張相對人
  應負瑕疵擔保責任，相對人設定抵押權時間在抗告人主張瑕疵
  擔保請求之前，尚難認相對人於知悉應負瑕疵擔保責任後，有
  浪費財產、增加負擔或就財產為不利益處分，或就財產為不利
  益處分，將成為無資力之狀態，或將移往遠地、逃匿無蹤、隱
  匿財產情形，仍不足釋明其假扣押原因。抗告論旨，指摘原裁
  定不當，聲明廢棄，並無理由。
三據上論結，本件抗告為無理由。依民事訴訟法第四百九十五條
  之一第一項、第四百四十九條第一項、第九十五條、第七十八
  條，裁定如主文。
中    華    民    國    99    年    1     月    29    日
                    民事第九庭
                        審判長法  官  黃熙嫣
                              法  官  陳玉完
                              法  官  鄭傑夫
正本係照原本作成。
本裁定除以適用法規顯有錯誤為理由外，不得再抗告。如提起再
抗告，應於收受後10日內委任律師為代理人向本院提出再抗告狀
。並繳納再抗告費新台幣１千元。
中    華    民    國    99    年    2     月    2     日
                              書記官  廖逸柔

司法院資訊處製作；財團法人民間司法改革基金會備份。
